【裁判字號】    99,交抗,319
【裁判日期】    990813
【裁判案由】    聲明異議
【裁判全文】
臺灣高等法院高雄分院刑事裁定         99年度交抗字第319號
抗  告  人
即受處分人  甲○○
上列抗告人因違反道路交通管理處罰條例聲明異議案件，不服臺
灣高雄地方法院中華民國99年6 月30日裁定（99年度交聲字第15
57 號），提起抗告，本院裁定如下：
    主  文
抗告駁回。
    理  由
一、抗告意旨略以：伊已於99年6 月29日提出陳報狀，陳明將於
    同年7 月初可寄送至法院，原審確於99年6 月30日即裁定駁
    回異議，自屬輕率，為此提起抗告云云。
二、按受處分人不服道路交通管理處罰條例第8 條主管機關所為
    之處罰，得於接到裁決書之翌日起20日內向管轄地方法院聲
    明異議，同條例第87條第1 項定有明文。另道路交通案件處
    理辦法所稱之交通案件，指違反道路交通管理處罰條例，經
    公路主管機關或警察機關或其聯合設置之裁決機關處罰後，
    聲明異議之案件，道路交通案件處理辦法第2 條第1 款亦有
    明文規定。是依道路交通管理處罰條例第87條規定，向管轄
    法院聲明異議者，自以經公路主管機關或警察機關或其聯合
    裁決機關業已為裁決處罰之案件始得為之。詳言之，得向管
    轄地方法院聲明異議之範圍，係指不服主管機關所為之裁決
    處分為限，至於主管機關其他處分，僅得依行政程序救濟。
三、經查，抗告人本件聲明異議，固於書狀內載明因黃線停車遭
    警舉發，惟並未載明係對何主管機關所為之裁決處分聲明異
    議，僅檢附臺北市停車管理工程處99年5 月12日北市停管字
    第09932800700 號函（見原審卷第3 頁），已難認其聲明異
    議之程序已合於上開規定。又原審承辦股書記官於99年6 月
    23日以電話聯繫抗告人，請其提出裁決書影本，抗告人來電
    報稱：本件未經裁決中心裁決，故無裁決書可提供到院等語
    ，有原審辦理刑事案件電話紀錄查詢表在卷為憑（見原審卷
    第6 頁），益足認抗告人係於違規行為未經裁決前即聲明異
    議，自難認係合法之聲明異議。原審雖於99年6 月25日收到
    抗告人所寄送之陳報狀，惟迄至原審裁定前之99年6 月30日
    ，抗告人仍未補呈其欲聲明異議之裁決書，原審因而認抗告
    人係對臺北市停車管理工程處上開函文聲明異議，並非針對
    主管機關之裁決處分所為，其程序難認適法，且無從補正，
    乃駁回抗告人之異議，經核並無不合。至抗告人嗣於99年7
    月8 日所提陳報狀固附有高雄市政府交通局之裁決書，惟該
    裁決書之受處分人係莊世旭，並非抗告人，此亦有該局高市
    交裁字第裁32-AF306078 號裁決書影本附卷足憑（見原審卷
    第14頁），此部分亦經原審依法分案審理中（見原審卷第15
    頁），則抗告人確係於違規行為未經裁決處分前即聲明異議
    ，其異議程序難謂合法甚明。抗告人仍執陳詞提起抗告，並
    無理由，應予駁回。
據上論結，應依道路交通案件處理辦法第26條，刑事訴訟法第41
2 條，裁定如主文。
中    華    民    國    99    年    8     月    13    日
                    刑事第十庭  審判長法  官 陳中和
                                      法  官 李政庭
                                      法  官 林水城
以上正本證明與原本無異。
本裁定不得再抗告。
中    華    民    國    99    年    8     月    13    日
                                      書記官 蔡佳君

司法院資訊處製作；財團法人民間司法改革基金會備份。
